

Enrique Sáez Mata

UI Dev | Maquetador Web | UX Designer

España, 25 Marzo, 1971

+34 659 296 478

saez240@gmail.com

Madrid, España

Stack tecnológico

- HTML5 CSS3 SASS
- Pre-procesadores SASS
- BEM, OOCSS, SMACSS
- · Navegabilidad JavaScript
- · GIT, GitHub, GitLab, SVN
- · Manejo de consola, terminal
- · Conocimientos Reactjs, Angularjs
- Desarrollo PUG-JADE

Identidad digital



Linkedin

<u>Dribbble</u>



<u>Github</u>



Website

Sobre mí

Mi perfil profesional está centrado en desarrollo y maquetación de interfaz web (UI) y experiencia de usuario.

He trabajado en proyectos **fintech** para clientes BBVA, Bankia, Deustche Bank, Banc Sabadell, y proyectos de **transformación digital** en clientes RTVE, Inditex, Repsol, RedSys, Real Madrid, Ladbrokes, entre otros.

Experiencia profesional



Hiberus D&O

Senior UI Developer & Diseño UX | Abril 2022 - actualidad

Desarrollo y maquetación web dentro del departamento IT para el proyecto Digital del portal web de Radio Televisión Española - rtve.es.

Tecnologías: SASS, HTML5, CSS3, JavaScript, PHP



GFT Technologies

Senior UI Developer & Diseño UX | Abr 2015 - Marzo 2022

Desarrollo UI para BBVA en el programa de Diseño España de Transformación Digital y posteriormente, a cargo del desarrllo UI en "Enterprise Global Solutions".

Otros proyectos: Funciones de maquetador y diseñador UX para clientes Inditex, Bankia, Deustche Bank, Banc Sabadell, Repsol, entre otros. Coordinación de equipos de trabajo.

Tecnologías: HTML5, SASS, Pug-Jade, JavaScript, Git, Sketch, Figma



Alten Spain

Senior UI Developer | Ene 2015 - Abr 2015

Funciones de desarrollo UI y diseñador UX senior en oficinas de cliente, dentro del equipo de Diseño de PrisaTV. Desarrollo y maquetación web del nuevo portal web corporativo de CANAL+

Tecnologías: HTML5, CSS3, SASS, Git, JavaScript, Adobe CC



MoneyGurú & Captalis SL

Senior UI Developer & Diseño UX | Oct 2013 - Dic 2014

Lider del equipo de diseño. Desarrollo UI de las webs del grupo, landingpages, etc, En la sede de São Paulo, Brasil, a cargo del restyling de la marca. Responsable del departamento de diseño web, interacción y experiencia de usuario de los distintos portales corporativos del grupo para clientes Prestum Seguros., Banco Itau, Bradesco, entre otros.

Tecnologías: HTML5, CSS3, JavaScript, Adobe CC



Servicios profesionales (Freelance)

Web Developer | Dic 2010 - Oct 2013

Diseño UX y Desarrollo UI diversos proyectos IT. Maquetación Web, diseño web, prototipado, experiencia de usuario, administración CMS, etc., según las necesidades de cada proyecto. Clientes RedSys, Alvantia SL, Aibe Group, Ladbrokes, Eurolingua, Tecnopublic, entre otros.

Tecnologías: HTML5, CSS3, JavaScript, Adobe CC

Competencias UX

- · Arquitectura Web
- Prototipado
- · Sistemas de diseño
- FIGMA.
- · Adobe CC.
- · Sketch.
- · Invision.
- Metodologías Agile

Idiomas

- 📧 🛮 Español Lengua materna
- 🎇 Inglés B1-B2
 - 🧵 Portugués Avanzado



TasGroup Iberia

Maquetador & Diseñador Web | Enero 2003 - Dic 2010

Responsable del departamento de diseño y comunicación HMI. Coordinación con clientes, arquitectura web, animación interactiva, diseño web y offline. Desarrollo UI para clientes RedSys, Real Madrid, C&A, Cetelem, Ayuntamiento de Gijón, entre otros.

Tecnologías: HTML, CSS, SVN, JavaScript, Adobe CC

Formación

Graduado en Artes

Escuela de Arte de Córdoba | 1992 - 1996 Especialidad en Publicidad

Especialista en Contenidos Multimedia

Universidad de Córdoba | 1997 - 1998

Curso sobre desarrollo e integración de contenidos multimedia. Edición y tratamiento profesional de audio, vídeo e imagen.

Cursos

- 2022 Figma avanzado, Udemy
- 2021 Adobe XD, Udemy
- 2021 Diseño UX: experiencia de usuario UX/UI, Udemy
- 2007 Fundamentos diseño web, Universidad de Córdoba.
- 2006 Curso de ASP.Net y JavaScript, DiaSoft.
- 2006 Seminario sobre Criptografía y cifrado de datos, RT SL.
- 2003 Curso de programación de terminales de medios de pago, RT SL

Otras aptitudes profesionales

- Liderazgo y coordinación de equipos de trabajo.
- Capacidad de priorizar tareas y establecer expectativas.
- · Capacidad de empatizar.
- Presentación de conceptos a clientes.
- Apasionado por la actualización de conocimientos.
- Motivación.
- Desempeño laboral con mínima supervisión.
- Habituado al trabajo en equipos multidisciplinares.